【裁判字號】    95,簡上,696
【裁判日期】    951214
【裁判案由】    毒品危害防制條例
【裁判全文】
臺灣板橋地方法院刑事判決             95年度簡上字第696號
上  訴  人  甲○○
即  被  告
上列上訴人因毒品危害防制條例案件，不服本院九十五年度簡字
第四四九二號中華民國九十五年七月二十七日第一審判決（聲請
案號：九十五年度毒偵字第三四三０號），提起上訴，本院管轄
之第二審合議庭判決如下：
    主  文
上訴駁回。
    事實及理由
一、本案經本院審理結果，認第一審以上訴人即被告甲○○所為
    係犯毒品危害防制條例第十條第二項之施用第二級毒品罪，
    又因被告前因偽造貨幣案件，經台灣高等法院以九十一年度
    上訴字第三二九四號判處有期徒刑一年八月確定，甫於九十
    三年四月二十六日執行完畢，是其受有期徒刑完畢後五年內
    ，再犯本案有期徒刑以上之罪，為累犯；並因被告行為後，
    刑法及其施行法業於九十五年七月一日修正施行，經綜合全
    部罪刑之結果而為比較，認為修正後之新法並未較舊法有利
    於被告，故依刑法第二條第一項前段規定，應一體適用修正
    前刑法及修正前罰金罰鍰提高標準條例之規定，因而依修正
    前刑法第四十七條規定加重其刑，而判處被告甲○○有期徒
    刑四月，如易科罰金，以銀元三百元即新台幣九百元折算一
    日，其認事用法均無違誤，量刑亦屬妥適，應予維持，並引
    用如附件所示第一審刑事簡易決書記載之事實、證據及理由
    。
二、被告即上訴人甲○○上訴意旨，並未提出任何證據以供本院
    調查，僅以：伊於前往中和分局驗尿前一周，罹患重度感冒
    曾連續服用成藥五日，是否因服用感冒藥物之成分所致，伊
    甚感懷疑；又因伊家境清寒，為列冊之低收入戶，如入監服
    刑，雙眼失明之母親將乏人照料等語。
三、經查：被告於警訊中雖否認曾施用安非他命，然亦供稱於尿
    液採驗前並無服用其他藥物，是被告於本件提起上訴時，復
    改口稱曾服用感冒成藥云云，其前後所供不一已非可採，且
    被告為警查獲後所排放尿液經採樣送請臺灣檢驗科技股份有
    限公司以EIA 酵素免疫分析法初步檢驗，再以GC/MS 氣相層
    析質譜儀法確認檢驗，甲基安他命濃度高達七七九三ng/ml
    及安非他命濃度為六七０ng/ml （衛生署公告之甲基安非他
    命濃度值為500ng/ml，且安非他命濃度亦須高於200ng/ml
    ），確呈安非他命類（甲基安非他命）陽性反應之情，有該
    公司九十五年二月十日濫用藥物尿液檢驗報告書及檢體編號
    對照表各一紙附卷可稽。按甲基安非他命經口服投與後約七
    十% 於二十四小時內自尿液中排出，約九十% 於九十六小時
    內自尿中排出，由於甲基安非他命成分之檢出與其投與方式
    、投與量、個人體質、採尿時間與檢測儀器之精密度等諸多
    因素有關，因此僅憑尿液中呈安非他命陽性反應，並無法確
    實推算吸食時間距採集時間之長短，惟依上述資料推斷，最
    長可能不會超過四日，業經行政院衛生署藥物食品管理局八
    十一年二月八日藥檢一字第001156號函示明確，此為本院
    歷來審理毒品案件職務上所知悉之事實，且前揭尿液檢測除
    以酵素免疫分析法 (EIA)初步檢驗外，並以氣相層析質譜儀
    （GC /MS）分析法檢驗確認，應可排除偽陽性反應之可能，
    是被告於九十五年二月六日下午一時四十五分許為警採尿前
    九十六小時內之某時，在不詳地點以不詳方式，有施用第二
    級毒品安非他命之犯行，應堪認定，被告所辯並未施用毒品
    乙節，尚非可採。上訴人提起本件上訴，既未提出任何不符
    爰審判決之具體事證以供本院審酌，本件原審予以論罪科刑
    ，其認事用法並無違誤，量刑亦屬妥適，上訴人即被告甲○
    ○之上訴即為無理由，應駁回其上訴。
四、被告經合法傳喚，無正當理由未於審判期日到庭，爰依刑事
    訴訟法第四百五十五條之一第三項、第三百七十一條規定，
    不待其陳述，逕行判決。
據上論斷，應依刑事訴訟第四百五十五條之一第一項、第三項、
第三百六十八條、第三百七十一條、第三百七十三條，判決如主
文。
本案經檢察官張瑞娟到庭執行職務。
中    華    民    國    95    年    12    月    14    日
                  刑事第七庭    審判長法  官   胡堅勤
                                      法  官   李君豪
                                      法  官   王瑜玲
以上正本證明與原本無異
不得上訴
                                      書記官  梁宜庭
中    華    民    國    95    年    12    月    14    日


司法院資訊處製作；財團法人民間司法改革基金會備份。
